臺灣彰化地方法院刑事判決　　　　　　　100年度訴字第332號
公　訴　人　臺灣彰化地方法院檢察署檢察官
被　　　告　賴淑怡原名賴淑宜.
上列被告因偽證案件，經檢察官提起公訴（100 年度偵字第200
號）後，聲請改依協商程序而為判決，本院認為適當，同意由受
命法官獨任進行協商判決程序，判決如下：
    主  文
賴淑怡犯偽證罪，處有期徒刑月。
    事  實  及  理  由
一、犯罪事實：賴淑怡（原名賴淑宜）明知洪宗榮（被訴販賣第
    2 級毒品予賴淑怡部分，經臺灣高等法院臺中分院以97年度
    上重訴字第25號判處有期徒刑7 年2 月，此部分經最高法院
    於民國97年12月11日以97年度台上字第6340號判決上訴駁回
    而確定）曾於96年3 月22日中午12時許，在臺中市○○區○
    ○路與西屯路路口，以每包新臺幣2,000 元之價格，販賣第
    2 級毒品甲基安非他命1 包予賴淑怡，且其對於洪宗榮如何
    販賣第2 級毒品甲基安非他命之過程，業於臺灣彰化地方法
    院檢察署偵查中證述甚詳，詎仍基於偽證之犯意，於96年11
    月13日下午2 時10分，在本院96年度訴字第1291號被告洪榮
    宗被訴違反毒品危害防制條例案件審理時，以證人身分於審
    理中作證時，經審判長告以具結之義務及偽證之處罰，以證
    人身分供前具結，並告知如因陳述致自己受刑事追訴處罰時
    ，可拒絕證言後，就洪宗榮於前揭時、地，是否有販賣第2
    級毒品甲基安非他命予賴淑怡之於案情有重要關係事項，虛
    偽證稱：「（審判長問：你剛才回答辯護人，二是指肚子餓
    ，要他來載你去吃東西，是否實在？）是。實在」等語；嗣
    該案上訴後，賴淑怡復承前偽證之犯意，於97年7 月10日上
    午9 時35分，在臺灣高等法院臺中分院97年度上重訴字第25
    號被告洪宗榮被訴違反毒品危害防制條例案件審理時，經審
    判長告以具結之義務、偽證之處罰及刑事訴訟法第181 條之
    拒絕證言權，以證人身分供前具結後，對於前述洪榮宗是否
    販賣第2 級毒品甲基安非他命予賴淑怡之於案情有重要關係
    事項，再虛偽證述：「（問：當時警察製作筆錄是否問你、
    你再回答？即妳的回答是出於自由意識，再由警察記錄？）
    不是，是他比什麼，我就比什麼」、「（問：是否警察已經
    寫好，要你回答什麼，你就回答什麼？）沒有，不是我自願
    回答的，是我照著他寫著念的」、「（是否已經寫好？）不
    是寫好的，是用電腦打字的」、「（是否只有列印好的答話
    ，放在桌上讓你看，然後回答？）對」、「（是否頭低下來
    看桌上的字？）當然」等語，所為前開虛偽之陳述，均足以
    影響洪宗榮上開販賣毒品案件裁判之結果。
二、前項犯罪事實，有下列證據可資為佐：
  (一)被告於99年9 月27日臺灣高等法院臺中分院99年度上訴字第
    1784號偽證案件準備程序時、於100 年1 月13日本案偵查中
    及於本院訊問時之自白。
  (二)被告於96年4 月3 日警詢時之證述及同日於臺灣彰化地方法
    院檢察署96年度偵字第3177號被告洪宗榮違反毒品危害防制
    條例案件偵查中以證人身分製作之訊問筆錄及證人結文。
  (三)被告於96年3 月22日中午11時13分、12時27分許，以門號00
    00000000號行動電話與洪宗榮所持用之門號0000000000號行
    動電話通話之通訊監察譯文。
  (四)被告於本院96年度訴字第1291號被告洪宗榮違反毒品危害防
    制條例案件於96年11月13日下午2 時10分之審判筆錄及被告
    當日以證人身分具結之證人結文。
  (五)臺灣高等法院臺中分院97年度上重訴字第25號被告洪宗榮違
    反毒品危害防制條例於97年7 月10日上午9 時35分之審判筆
    錄及被告當日以證人身分具結之證人結文。
  (六)臺灣高等法院臺中分院97年度上重訴字第25號、最高法院97
    年度台上字第6340號刑事判決書、另案被告洪宗榮之臺灣高
    等法院被告前案紀錄表各1 份。
三、本件經檢察官與被告於審判外達成協商之合意且被告已認罪
    ，其合意內容為：被告願受科刑範圍為有期徒刑3 月。查上
    開協商合意並無刑事訴訟法第455 條之4 第1 項所列之情形
    ，檢察官聲請改依協商程序而為判決，本院爰不經言詞辯論
    ，於協商合意範圍內為協商判決。
四、應適用之法條：刑事訴訟法第455 條之2 第1 項、第455 條
    之4第2項、第455 條之8 、第454 條第1 項，刑法第168 條
    ，判決如主文。
五、協商判決原則上不得上訴。但有刑事訴訟法第455 條之4第1
    項第1 款「於本訊問程序終結前，被告撤銷協商合意或檢察
    官撤回協商聲請者」；第2 款「被告協商之意思非出於自由
    意志者」；第4 款「被告所犯之罪非第455 條之2 第1 項所
    得以協商判決者」；第6 款「被告有其他較重之裁判上一罪
    之犯罪事實者」；第7 款「法院認應諭知免刑或免訴、不受
    理者」等情形之一，或協商判決違反同條第2 項「法院應於
    協商合意範圍內為判決；法院為協商判決所科之刑，已宣告
    緩刑或二年以下有期徒刑、拘役或罰金為限」等規定者（以
    上均簡稱但書情形），不在此限（即有但書情形，依法仍得
    上訴）。
六、本件如有上述但書情形，且不服本判決時，得自收受判決送
    達之日起10日內，向本院提出上訴狀（須附繕本），上訴於
    第二審法院。
中    華    民    國   100    年    4     月    18    日
                  刑事第八庭          法  官  王素珍
以上正本證明與原本無異。
不服本判決，應於判決送達後10日內，向本院提出上訴書狀，上
訴書狀應「敘述具體上訴理由」，並按他造當事人之人數附繕本
。「切勿逕送上級法院」。
中    華    民    國   100    年    4     月    19    日
                                      書記官  陳秀香
附錄本案論罪科刑法條：
中華民國刑法第168條
於執行審判職務之公署審判時或於檢察官偵查時，證人、鑑定人
、通譯於案情有重要關係之事項，供前或供後具結，而為虛偽陳
述者，處 7 年以下有期徒刑。